# 购入网络平台资产组后收到过渡期收益的会计处理（冲减购买原值OR进当期收益）

提问人：zycbj 时间：2016-11-04 20:12:26
盼讨论：企业购入一项网络资产组，该资产组价值以收益法评估，评估收益期限 15 年，假设评估总价 1500 万元（亦为合同总价）。
评估基准日假设为 6 月 30 日，实际完成交割日为 8 月 31 日，在基准日至交割日之间，该资产组仍处于卖方经营并产生收益 150 万元，该等收益约定由买方享受有并经买方确认后由卖方汇至买方。请问会计处理哪一种更合适： 1 、原值 1500 元不变，计入无形资产并摊销，收到的 150 万元计入当期损益； 2 、调整原值，将后期收到的 150 万元冲减原总价 1500 万元，冲减后的价值1500-150=1350万元自交割日后开始摊销。谢谢！第一种好像是矛盾的，未交割时，似无法计入资产，但是不是也可以理解为实际上为买方委托卖方代为经营？

回答人：chenyiwei
建议采用你说的方法 2 ，即归属于购买方的过渡期收益作为对收购成本的调整。

提问人：zycbj 时间：2016-11-06 18:10:49
谢谢陈版！这个收益，按准则更接近于哪一块呢？按说按收益法评估的资产价值，已考虑后来的收益情况，考虑到该收益不确定，冲减原价从逻辑上看是不是与长期股权投资段中的”已宣告但未实际发放的现金股利或利润“并不一样。能不能参照讲解 2010 中无形资产部分”无形资产达到预定用途后所发生的支出,不构成无形资产的成本。例如,在形成预定经济规模之前发生的初始运作损失。在无形资产达到预定用途之前发生的其他经营活动的支出，如果该经营活动并非是为使无形资产达到预定用途所必不所不可少的，有关经营活动的损益应于发生时计入当期损益，而不构成无形资产的成本。“或者企业合并准则中”或有对价“企业合并成本包括购买方在购买日支付的下列项目的合计金额”段中的最后一句“如果不属于。。。中的金融工具，按。。或有事项。。处理”这两项，计入当期损益呢？

回答人：chenyiwei
不应计入当期损益。这些都来源于被购买方在购买日前的损益，而在非同一控制下合并中，被购买方在购买日前的损益都是不纳入购买方报表的。

提问人：zycbj 时间：2016-11-07 23:07:11
陈版，项目中网络资产相对特殊些，如果是资产已交割，买方也已基于该网络资产运营并产生收益，但由于部分原有合同（或业务）
因商务原因由被购买方继续完成，这部分原有合同（业务）产生的收益由被购买方交回呢？这样是不是也可以理解为一个或有收益？
能否交割前收到的收益视同购买日前的损益或应收股利等冲减原值，交割后收到的收益进损益？同时考虑该交割时长或持续收到收益的合理性。

回答人：chenyiwei
购买日应对此类或有收益的公允价值进行估计，可确认或有资产，后续公允价值变动计入损益。

提问人：zhs7403 时间：2016-11-08 11:05:13
陈老师，此类做或有资产是否符合准则定义？一般或有负债都是需要确认的，但或有资产自类情况需要？

回答人：chenyiwei
非同一控制下合并中购买日对被购买方或有资产的确认应遵循特殊的规则，只要公允价值能够可靠确定，就需要确认。因为在计量公允价值时已考虑了收到的可能性，故不再单独将“基本确定能收到”作为确认的前提。